Cellar/aspell/0.60.8/lib/aspell-0.60/uk_affix.dat
SFX B катися чись ткатися 
SFX B кати чися ткати 
SFX B катися чися ткатися 
SFX B кати чся икати 
SFX B катися чся икатися 
SFX B скати щись скати 
SFX B скатися щись скатися 
SFX B скати щися скати 
SFX B скатися щися скатися 
SFX B стати щись стати 
SFX B статися щись статися 
SFX B стати щися стати 
SFX B статися щися статися 
SFX B слати шлись слати 
SFX B слатися шлись слатися 
SFX B слати шлися слати 
SFX B слатися шлися слатися 
SFX B пати пись спати 
SFX B патися пись спатися 
SFX B пати пися спати 
SFX B патися пися спатися 
SFX B пати пся ипати 
SFX B патися пся ипатися 
SFX B ати ись орати 
SFX B атися ись оратися 
SFX B ати ися орати 
SFX B атися ися оратися 
SFX B рати ерись [бдп]рати 
SFX B ратися ерись [бдп]ратися 
SFX B рати ерися [бдп]рати 
SFX B ратися ерися [бдп]ратися 
SFX B ати ╕мось [днжщ]ати 
SFX B атися ╕мось [днжщ]атися 
SFX B ати ╕мося [днжщ]ати 
SFX B атися ╕мося [днжщ]атися 
SFX B ати н╕мось [ао]чати 
SFX B атися н╕мось [ао]чатися 
SFX B ати н╕мося [ао]чати 
SFX B атися н╕мося [ао]чатися 
SFX B ати ╕мось [^оа]чати 
SFX B атися ╕мось [^оа]чатися 
SFX B ати ╕мося [^оа]чати 
SFX B атися ╕мося [^оа]чатися 
SFX B тати ч╕мось [^с]тати 
SFX B татися ч╕мось [^с]татися 
SFX B тати ч╕мося [^с]тати 
SFX B татися ч╕мося [^с]татися 
SFX B сати ш╕мось сати 
SFX B сатися ш╕мось сатися 
SFX B сати ш╕мося сати 
SFX B сатися ш╕мося сатися 
SFX B хати ш╕мось хати 
SFX B хатися ш╕мось хатися 
SFX B хати ш╕мося хати 
SFX B хатися ш╕мося хатися 
SFX B кати чмось лакати 
SFX B катися чмось лакатися 
SFX B кати чмося лакати 
SFX B катися чмося лакатися 
SFX B кати ч╕мось какати 
SFX B катися ч╕мось какатися 
SFX B кати ч╕мося какати 
SFX B катися ч╕мося какатися 
SFX B кати ч╕мось ткати 
SFX B катися ч╕мось ткатися 
SFX B кати ч╕мося ткати 
SFX B катися ч╕мося ткатися 
SFX B кати чмось икати 
SFX B катися чмось икатися 
SFX B кати чмося икати 
SFX B катися чмося икатися 
SFX B скати щ╕мось скати 
SFX B скатися щ╕мось скатися 
SFX B скати щ╕мося скати 
SFX B скатися щ╕мося скатися 
SFX B стати щ╕мось стати 
SFX B статися щ╕мось статися 
SFX B стати щ╕мося стати 
SFX B статися щ╕мося статися 
SFX B слати шл╕мось слати 
SFX B слатися шл╕мось слатися 
SFX B слати шл╕мося слати 
SFX B слатися шл╕мося слатися 
SFX B ати мось ипати 
SFX B атися мось ипатися 
SFX B ати мося ипати 
SFX B атися мося ипатися 
SFX B ати ╕мось спати 
SFX B атися ╕мось спатися 
SFX B ати ╕мося спати 
SFX B атися ╕мося спатися 
SFX B ати ╕мось орати 
SFX B атися ╕мось оратися 
SFX B ати ╕мося орати 
SFX B атися ╕мося оратися 
SFX B рати ер╕мось [бдп]рати 
SFX B ратися ер╕мось [бдп]ратися 
SFX B рати ер╕мося [бдп]рати 
SFX B ратися ер╕мося [бдп]ратися 
SFX B ати ╕ться [джщн]ати 
SFX B атися ╕ться [джщн]атися 
SFX B ати н╕ться [ао]чати 
SFX B атися н╕ться [ао]чатися 
SFX B чати ч╕ться [^оа]чати 
SFX B чатися ч╕ться [^оа]чатися 
SFX B тати ч╕ться [^с]тати 
SFX B татися ч╕ться [^с]татися 
SFX B сати ш╕ться сати 
SFX B сатися ш╕ться сатися 
SFX B хати ш╕ться хати 
SFX B хатися ш╕ться хатися 
SFX B кати чтесь лакати 
SFX B катися чтесь лакатися 
SFX B кати чтеся лакати 
SFX B катися чтеся лакатися 
SFX B кати ч╕ться какати 
SFX B катися ч╕ться какатися 
SFX B кати ч╕ться ткати 
SFX B катися ч╕ться ткатися 
SFX B кати чтесь икати 
SFX B катися чтесь икатися 
SFX B кати чтеся икати 
SFX B катися чтеся икатися 
SFX B стати щ╕ться стати 
SFX B статися щ╕ться статися 
SFX B скати щ╕ться скати 
SFX B скатися щ╕ться скатися 
SFX B слати шл╕ться слати 
SFX B слатися шл╕ться слатися 
SFX B кати чтесь [^ст]кати 
SFX B катися чтесь [^ст]катися 
SFX B кати чтеся [^ст]кати 
SFX B катися чтеся [^ст]катися 
SFX B ати тесь ипати 
SFX B атися тесь ипатися 
SFX B ати теся ипати 
SFX B атися теся ипатися 
SFX B ати ╕ться спати 
SFX B атися ╕ться спатися 
SFX B ати ╕ться орати 
SFX B атися ╕ться оратися 
SFX B рати ер╕ться [бдп]рати 
SFX B ратися ер╕ться [бдп]ратися 
SFX B ити жусь [^з]дити 
SFX B итися жусь [^з]дитися 
SFX B ити жуся [^з]дити 
SFX B итися жуся [^з]дитися 
SFX B здити жджусь здити 
SFX B здитися жджусь здитися 
SFX B здити жджуся здити 
SFX B здитися жджуся здитися 
SFX B зити жусь зити 
SFX B зитися жусь зитися 
SFX B зити жуся зити 
SFX B зитися жуся зитися 
SFX B ити усь [жчшщ]ити 
SFX B итися усь [жчшщ]итися 
SFX B ити уся [жчшщ]ити 
SFX B итися уся [жчшщ]итися 
SFX B сити шусь сити 
SFX B ситися шусь ситися 
SFX B сити шуся сити 
SFX B ситися шуся ситися 
SFX B тити чусь [^с]тити 
SFX B титися чусь [^с]титися 
SFX B тити чуся [^с]тити 
SFX B титися чуся [^с]титися 
SFX B стити щусь стити 
SFX B ститися щусь ститися 
SFX B стити щуся стити 
SFX B ститися щуся ститися 
SFX B ити люсь [бвмпф]ити 
SFX B итися люсь [бвмпф]итися 
SFX B ити люся [бвмпф]ити 
SFX B итися люся [бвмпф]итися 
SFX B ити юсь [лнр]ити 
SFX B итися юсь [лнр]итися 
SFX B ити юся [лнр]ити 
SFX B итися юся [лнр]итися 
SFX B ти шся ити 
SFX B тися шся итися 
SFX B и ься ити 
SFX B ися ься итися 
SFX B ти мось ити 
SFX B тися мось итися 
SFX B ти мося ити 
SFX B тися мося итися 
SFX B ити итесь ити 
SFX B итися итесь итися 
SFX B ити итеся ити 
SFX B итися итеся итися 
SFX B ити аться [жчшщ]ити 
SFX B итися аться [жчшщ]итися 
SFX B ити ляться [бвмпф]ити 
SFX B итися ляться [бвмпф]итися 
SFX B ити яться [дзлнрст]ити 
SFX B итися яться [дзлнрст]итися 
SFX B ╕ти жусь д╕ти 
SFX B ╕тися жусь д╕тися 
SFX B ╕ти жуся д╕ти 
SFX B ╕тися жуся д╕тися 
SFX B ╕ти усь ш╕ти 
SFX B ╕тися усь ш╕тися 
SFX B ╕ти уся ш╕ти 
SFX B ╕тися уся ш╕тися 
SFX B с╕ти шусь с╕ти 
SFX B с╕тися шусь с╕тися 
SFX B с╕ти шуся с╕ти 
SFX B с╕тися шуся с╕тися 
SFX B т╕ти чусь [^с]т╕ти 
SFX B т╕тися чусь [^с]т╕тися 
SFX B т╕ти чуся [^с]т╕ти 
SFX B т╕тися чуся [^с]т╕тися 
SFX B ст╕ти щусь ст╕ти 
SFX B ст╕тися щусь ст╕тися 
SFX B ст╕ти щуся ст╕ти 
SFX B ст╕тися щуся ст╕тися 
SFX B ╕ти люсь [бвмп]╕ти 
SFX B ╕тися люсь [бвмп]╕тися 
SFX B ╕ти люся [бвмп]╕ти 
SFX B ╕тися люся [бвмп]╕тися 
SFX B ╕ти юсь [нлр]╕ти 
SFX B ╕тися юсь [нлр]╕тися 
SFX B ╕ти юся [нлр]╕ти 
SFX B ╕тися юся [нлр]╕тися 
SFX B ╕ти ишся ╕ти 
SFX B ╕тися ишся ╕тися 
SFX B ╕ти иться ╕ти 
SFX B ╕тися иться ╕тися 
SFX B ╕ти имось ╕ти 
SFX B ╕тися имось ╕тися 
SFX B ╕ти имося ╕ти 
SFX B ╕тися имося ╕тися 
SFX B ╕ти итесь ╕ти 
SFX B ╕тися итесь ╕тися 
SFX B ╕ти итеся ╕ти 
SFX B ╕тися итеся ╕тися 
SFX B ╕ти аться ш╕ти 
SFX B ╕тися аться ш╕тися 
SFX B ╕ти ляться [бвмп]╕ти 
SFX B ╕тися ляться [бвмп]╕тися 
SFX B ╕ти яться [^бвмпш]╕ти 
SFX B ╕тися яться [^бвмпш]╕тися 
SFX B ╕ти ись [^д]╕ти 
SFX B ╕тися ись [^д]╕тися 
SFX B ╕ти ися [^д]╕ти 
SFX B ╕тися ися [^д]╕тися 
SFX B ╕ти ╕мось [^д]╕ти 
SFX B ╕тися ╕мось [^д]╕тися 
SFX B ╕ти ╕мося [^д]╕ти 
SFX B ╕тися ╕мося [^д]╕тися 
SFX B ╕ти ╕ться [^д]╕ти 
SFX B ╕тися ╕ться [^д]╕тися 
SFX B ути усь нути 
SFX B утися усь нутися 
SFX B ути уся нути 
SFX B утися уся нутися 
SFX B ути ешся нути 
SFX B утися ешся нутися 
SFX B ути еться нути 
SFX B утися еться нутися 
SFX B ути емось нути 
SFX B утися емось нутися 
SFX B ути емося нути 
SFX B утися емося нутися 
SFX B ути етесь нути 
SFX B утися етесь нутися 
SFX B ути етеся нути 
SFX B утися етеся нутися 
SFX B ути уться нути 
SFX B утися уться нутися 
SFX B ти дусь бути 
SFX B тися дусь бутися 
SFX B ти дуся бути 
SFX B тися дуся бутися 
SFX B ти дешся бути 
SFX B тися дешся бутися 
SFX B ти деться бути 
SFX B тися деться бутися 
SFX B ти демось бути 
SFX B тися демось бутися 
SFX B ти демося бути 
SFX B тися демося бутися 
SFX B ти детесь бути 
SFX B тися детесь бутися 
SFX B ти детеся бути 
SFX B тися детеся бутися 
SFX B ти дуться бути 
SFX B тися дуться бутися 
SFX B ти дься бути 
SFX B тися дься бутися 
SFX B ти дьмось бути 
SFX B тися дьмось бутися 
SFX B ти дьмося бути 
SFX B тися дьмося бутися 
SFX B ти дьтесь бути 
SFX B тися дьтесь бутися 
SFX B ти дьтеся бути 
SFX B тися дьтеся бутися 
SFX B оти юсь оти 
SFX B отися юсь отися 
SFX B оти юся оти 
SFX B отися юся отися 
SFX B оти ешся оти 
SFX B отися ешся отися 
SFX B оти еться оти 
SFX B отися еться отися 
SFX B оти емось оти 
SFX B отися емось отися 
SFX B оти емося оти 
SFX B отися емося отися 
SFX B оти етесь оти 
SFX B отися етесь отися 
SFX B оти етеся оти 
SFX B отися етеся отися 
SFX B оти ються оти 
SFX B отися ються отися 
SFX B оти ись оти 
SFX B отися ись отися 
SFX B оти ися оти 
SFX B отися ися отися 
SFX B оти ╕мось оти 
SFX B отися ╕мось отися 
SFX B оти ╕мося оти 
SFX B отися ╕мося отися 
SFX B оти ╕ться оти 
SFX B отися ╕ться отися 
SFX B ╖ти юсь ╖ти 
SFX B ╖тися юсь ╖тися 
SFX B ╖ти юся ╖ти 
SFX B ╖тися юся ╖тися 
SFX B ти шся ╖ти 
SFX B тися шся ╖тися 
SFX B ти ться ╖ти 
SFX B тися ться ╖тися 
SFX B ти мось ╖ти 
SFX B тися мось ╖тися 
SFX B ти мося ╖ти 
SFX B тися мося ╖тися 
SFX B ти тесь ╖ти 
SFX B тися тесь ╖тися 
SFX B ти теся ╖ти 
SFX B тися теся ╖тися 
SFX B ╖ти яться ╖ти 
SFX B ╖тися яться ╖тися 
SFX B ти усь [збв]ти 
SFX B тися усь [збв]тися 
SFX B ти уся [збв]ти 
SFX B тися уся [збв]тися 
SFX B ти ешся [збв]ти 
SFX B тися ешся [збв]тися 
SFX B ти еться [збв]ти 
SFX B тися еться [збв]тися 
SFX B ти емось [збв]ти 
SFX B тися емось [збв]тися 
SFX B ти емося [збв]ти 
SFX B тися емося [збв]тися 
SFX B ти етесь [збв]ти 
SFX B тися етесь [збв]тися 
SFX B ти етеся [збв]ти 
SFX B тися етеся [збв]тися 
SFX B ти уться [збв]ти 
SFX B тися уться [збв]тися 
SFX B ебти ╕бся ебти 
SFX B ебтися ╕бся ебтися 
SFX B езти ╕зся езти 
SFX B езтися ╕зся езтися 
SFX B зти зся [^е]зти 
SFX B зтися зся [^е]зтися 
SFX B ти ╕всь евти 
SFX B тися ╕всь евтися 
SFX B ти ╕вся евти 
SFX B тися ╕вся евтися 
SFX B вти всь [^е]вти 
SFX B втися всь [^е]втися 
SFX B вти вся [^е]вти 
SFX B втися вся [^е]втися 
SFX B ти ься ╕зти 
SFX B тися ься ╕зтися 
SFX B ти ись [^╕]зти 
SFX B тися ись [^╕]зтися 
SFX B ти ися [^╕]зти 
SFX B тися ися [^╕]зтися 
SFX B ти ись [бв]ти 
SFX B тися ись [бв]тися 
SFX B ти ися [бв]ти 
SFX B тися ися [бв]тися 
SFX B ти ьмось ╕зти 
SFX B тися ьмось ╕зтися 
SFX B ти ьмося ╕зти 
SFX B тися ьмося ╕зтися 
SFX B ти ╕мось [^╕]зти 
SFX B тися ╕мось [^╕]зтися 
SFX B ти ╕мося [^╕]зти 
SFX B тися ╕мося [^╕]зтися 
SFX B ти ╕мось [бв]ти 
SFX B тися ╕мось [бв]тися 
SFX B ти ╕мося [бв]ти 
SFX B тися ╕мося [бв]тися 
SFX B ти ьтесь ╕зти 
SFX B тися ьтесь ╕зтися 
SFX B ти ьтеся ╕зти 
SFX B тися ьтеся ╕зтися 
SFX B ти ╕ться [^╕]зти 
SFX B тися ╕ться [^╕]зтися 
SFX B ти ╕ться [бв]ти 
SFX B тися ╕ться [бв]тися 
SFX B сти лась [^о]сти 
SFX B стися лась [^о]стися 
SFX B сти лася [^о]сти 
SFX B стися лася [^о]стися 
SFX B сти лось [^о]сти 
SFX B стися лось [^о]стися 
SFX B сти лося [^о]сти 
SFX B стися лося [^о]стися 
SFX B сти лись [^о]сти 
SFX B стися лись [^о]стися 
SFX B сти лися [^о]сти 
SFX B стися лися [^о]стися 
SFX B сти слась ости 
SFX B стися слась остися 
SFX B сти слася ости 
SFX B стися слася остися 
SFX B сти слось ости 
SFX B стися слось остися 
SFX B сти слося ости 
SFX B стися слося остися 
SFX B сти слись ости 
SFX B стися слись остися 
SFX B сти слися ости 
SFX B стися слися остися 
SFX B ти тусь ости 
SFX B тися тусь остися 
SFX B ти туся ости 
SFX B тися туся остися 
SFX B ти тешся ости 
SFX B тися тешся остися 
SFX B ти тесь ости 
SFX B тися тесь остися 
SFX B ти теся ости 
SFX B тися теся остися 
SFX B ти темось ости 
SFX B тися темось остися 
SFX B ти темося ости 
SFX B тися темося остися 
SFX B ти тетесь ости 
SFX B тися тетесь остися 
SFX B ти тетеся ости 
SFX B тися тетеся остися 
SFX B ти туться ости 
SFX B тися туться остися 
SFX B сти тусь [е╕]сти 
SFX B стися тусь [е╕]стися 
SFX B сти туся [е╕]сти 
SFX B стися туся [е╕]стися 
SFX B сти тешся [е╕]сти 
SFX B стися тешся [е╕]стися 
SFX B сти тесь [е╕]сти 
SFX B стися тесь [е╕]стися 
SFX B сти теся [е╕]сти 
SFX B стися теся [е╕]стися 
SFX B сти темось [е╕]сти 
SFX B стися темось [е╕]стися 
SFX B сти темося [е╕]сти 
SFX B стися темося [е╕]стися 
SFX B сти тетесь [е╕]сти 
SFX B стися тетесь [е╕]стися 
SFX B сти тетеся [е╕]сти 
SFX B стися тетеся [е╕]стися 
SFX B сти туться [е╕]сти 
SFX B стися туться [е╕]стися 
SFX B сти нусь лясти 
SFX B стися нусь лястися 
SFX B сти нуся лясти 
SFX B стися нуся лястися 
